it: Articoli di ferramenta > Accessori ferramenta > Avvitatori da ferramenta: Tasselli per cartongesso; Chiodi; Dadi e bulloni; Rivetti; Viti tubolari; Viti; Barre filettate; Guarnizioni
fi: Rakentaminen > Tarvikkeet > Kiinnitys: Kipsilevyankkurit; Naulat; Mutterit ja ruuvit; Niitit; Ruuvitangot; Ruuvit; Kierretangot; Aluslevyt
ru: Оборудование и технические изделия > Аксессуары для оборудования и технических изделий > Крепежные изделия: Дюбели для гипсокартона; Гвозди; Гайки и болты; Заклепки; Винты-стяжки; Винты и шурупы; Резьбовые шпильки; Шайбы
en: Hardware > Hardware Accessories > Hardware Fasteners: Drywall Anchors; Nails; Nuts & Bolts; Rivets; Screw Posts; Screws; Threaded Rods; Washers
pt-PT: Equipamento > Acessórios de equipamento > Fixadores de equipamento: Fixadores de pladur; Pregos; Porcas e pinos; Rebites; Parafusos de ligação; Parafusos; Hastes roscadas; Anilhas
el: Υλικά κατασκευών > Αξεσουάρ υλικού > Συνδετικά εξαρτήματα: Άγκυρες γυψοσανίδας; Καρφιά; Παξιμάδια & βίδες; Πριτσίνια; Σπειροειδή στελέχη; Βίδες; Σπειροειδείς ράβδοι; Ροδέλες
hu: Hardver > Hardverkiegészítők > Hardverrögzítők: Gipszkartonhorgonyok; Szegecsek; Anyák és csavarok; Szegek; Csavaros oszlopok; Csavarok; Menetes rudak; Alátétek
sk-SK: Náradie > Príslušenstvo ku kovaniu > Kovové spojovacie prvky: Kotvy do sadrokartónu; Klince; Matice a skrutky; Nity; Stĺpikové skrutky; Skrutky; Závitové tyče; Podložky
de: Heimwerkerbedarf > Bauzubehör > Befestigungselemente: Dübel; Nägel; Schrauben & Muttern; Nieten; Schraubverbinder; Schrauben; Gewindestangen; Unterlegscheiben
hr-HR: Željezarija > Metalni dodaci > Pričvrsni elementi: Sidreni ovjesi za gips-kartonske ploče; Čavli; Matice i vijci; Zakovice; Navojni klinovi; Vijci; Šipke s navojima; Podloške
vi: Phần cứng > Phụ kiện phần cứng > Móc cài phần cứng: Bắt chặt bằng neo; Đinh; Bu lông & đai ốc; Đinh tán; Ống ren; Ốc vít; Thanh ren; Gioăng
da: Isenkram > Isenkram – tilbehør > Fastgøringselementer: Gipsekspandere; Søm; Møtrikker og bolte; Nitter; Skruenitter; Skruer; Gevindstænger; Spændeskiver
es: Bricolaje > Accesorios de bricolaje > Artículos de ferretería: Tacos tirafondos; Clavos; Tuercas y pernos; Remaches; Bornes de tornillo; Tornillos; Varillas roscadas; Arandelas
tr: Hırdavat > Tesisat Aksesuarları > Teçhizat Bağlama Elemanları: Alçıpan Dübelleri; Çiviler; Somunlar ve Cıvatalar; Perçinler; Perçinli Vidalar; Vidalar; Vidalı Rodlar; Pullar
pt-BR: Ferragens > Acessórios para ferragens > Parafusos de hardware: Buchas para placa de reboco; Pregos; Porcas e parafusos; Rebites; Parafusos para encadernação; Parafusos; Hastes rosqueada; Arruelas
sv: Metallprodukter > Tillbehör till järnvaror > Fästen: Expanderpluggar; Spikar; Skruvar och muttrar; Nitar; Gängade hylsor; Skruvar; Gängade stänger; Underläggsbrickor
zh-CN: 五金/硬件 > 五金配件 > 五金紧固件: 镙钉套; 钉子; 螺帽与螺栓; 铆钉; 子母螺丝/对锁螺丝; 螺钉; 螺纹杆; 垫圈
nl: Bouwmaterialen > Bouwbeslag > Bevestigingsmaterialen: Gipsplaatpluggen; Spijkers; Bouten en moeren; Klinknagels; Busschroeven; Schroeven; Draadstangen; Sluitringen
ro-RO: Feronerie > Accesorii de feronerie > Elemente de fixare feronerie: Ancore pentru gips-carton; Cuie; Piulițe și șuruburi; Nituri; Nituri cu șurub; Șuruburi; Tije filetate; Șaibe
ko: 철물 > 철물 부대용품 > 철물 조임기구: 석고벽 앵커; 못; 너트/볼트; 리벳; 포스트 나사; 나사; 나사봉; 와셔
zh-TW: 硬體 > 硬體配件 > 硬體扣件: 五金壁虎; 釘子; 螺帽/螺栓; 鉚釘; 螺柱; 螺絲; 螺紋桿; 墊片
th: ฮาร์ดแวร์ > อุปกรณ์ฮาร์ดแวร์ > ที่ยึดฮาร์ดแวร์: ตัวยึดแผ่นยิปซั่ม; ตะปู; น็อตและสลักเกลียว; หมุดย้ำ; สกรูโพสต์; สกรูยึด; เกลียวปล่อย; วงแหวน
sl-SI: Gradbena oprema > Dodatki za gradbeno opremo > Pritrdilni elementi: Suhomontažna sidra; Žeblji; Matice in vijaki; Zakovice; Navojni zatiči; Vijaki; Navojne palice; Podložke
bg-BG: Железария > Обков и аксесоари > Kрепежни елементи: Анкери за гипсокартон; Пирони; Гайки и болтове; Нитове; Свързващи болтове; Винтове; Шпилки; Шайби
lt-LT: Techninė įranga > Techninės įrangos priedai > Tvirtinimo detalės: Gipso kartono inkarai; Vinys; Veržlės ir varžtai; Kniedės; Užsukamos kniedės; Sraigtai; Srieginiai strypai; Poveržlės
cs: Kutilství a řemeslo > Kutilství a řemeslo – příslušenství > Spojovací prvky: Kotvy do sádrokartonu; Hřebíky; Šrouby a matice; Nýty; Spojovací šrouby; Šrouby; Závitové tyče; Podložky
ja: DIY用品 > DIY小物類 > 締結部品: ドライウォール用アンカー; 釘; ナット・ボルト; リベット; 組ネジ; ネジ; ネジ部品; ワッシャー
pl: Sprzęt > Akcesoria do sprzętu > Akcesoria mocujące do sprzętu: Kołki rozporowe; Gwoździe; Nakrętki i śruby; Nity; Ośki dwuczęściowe; Śruby; Pręty gwintowane; Podkładki
fr: Quincaillerie > Accessoires de quincaillerie > Fixations de quincaillerie: Ancrages pour cloisons sèches; Clous; Écrous et boulons; Rivets; Vis radiculaires; Vis; Tiges filetées; Rondelles
nb: Maskinvare > Tilbehør til materiell > Festemidler: Gipsankre; Spiker; Skruer og bolter; Nagler; Skrustenger; Skruer; Gjengestenger; Skiver